---
title: "Guía Definitiva para el Marketing Mix Modelling"
output: github_document
---

```{r setup, include=FALSE}
knitr::opts_chunk$set(echo = TRUE)
```

## Introducción

Ya sea que se trate de una empresa establecida o bastante nueva en el mercado, casi todas las empresas utilizan diferentes canales de marketing como televisión, radio, correo electrónico, redes sociales, etc., para llegar a sus clientes potenciales y aumentar el conocimiento de su producto y, a su vez, maximizar las ventas o ingresos.

Pero con tantos canales de marketing a su disposición, las empresas deben decidir qué canales de marketing son eficaces en comparación con otros y, lo que es más importante, cuánto presupuesto se debe asignar a cada canal. Con el surgimiento del marketing online y varias plataformas y herramientas de big data, el marketing es una de las áreas de oportunidades más destacadas para las aplicaciones de ciencia de datos y aprendizaje automático.

<strong>Objetivos de aprendizaje</strong></p>

<ol>
  <li>¿Qué es el Marketing Mix Modelling y por qué MMM con Robyn es mejor que un MMM tradicional?</li>
  <li>Componentes de las series temporales: tendencia, estacionalidad, ciclicidad, ruido, etc.</li>
  <li>Adstocks publicitarios: efecto de arrastre y efecto de rendimientos decrecientes, y transformación de Adstock: geométrico, Weibull CDF y Weibull PDF.</li>
  <li>¿Qué son la optimización sin gradientes y la optimización de hiperparámetros multiobjetivo con Nevergrad?</li>
  <li>Implementación del Marketing Mix Modelling utilizando Robyn.</li>
</ol>


Entonces, sin más preámbulos, demos el primer paso para comprender cómo implementar el Marketing Mix Modelling utilizando la biblioteca Robyn desarrollada por el equipo de Facebook (ahora Meta) y, lo más importante, cómo interpretar los resultados de salida.

## Estacionalidad
Si observa un ciclo periódico en la serie con frecuencias fijas, entonces puede decir que hay una estacionalidad en los datos. Estas frecuencias pueden ser diarias, semanales, mensuales, etc. En palabras simples, la estacionalidad siempre es de un período fijo y conocido, lo que significa que notará una cantidad de tiempo definida entre los picos y los valles de los datos; ergo, a veces, las series de tiempo estacionales también se denominan series de tiempo periódicas.
no
Por ejemplo, las ventas minoristas aumentan en algunos festivales o eventos en particular, o la temperatura del clima muestra su comportamiento estacional de días cálidos en verano y días fríos en invierno, etc.

```{r}
library(forecast) # Librería clásica de Pronósticos
ggseasonplot(AirPassengers)
```

```{r}
library(fpp2) # Librería con la información para ilustrar ***
autoplot(lynx) + xlab("Anio") + ylab("Número de linces atrapados")
```

## Paso 1: Instalar los paquetes adecuados
### Paso 1.a.Primera instalación de los paquetes necesarios, descomentar la primera vez

```{r}
#install.packages("Robyn")
#install.packages("reticulate")
library(reticulate)
library(Robyn)
```

### Paso 1.b Configurar el entorno virtual e instalar la biblioteca Nevergrad

```{r}
virtualenv_create("r-reticulate")
py_install("nevergrad", pip = TRUE)
#use_virtualenv("r-reticulate", required = TRUE) #Descomentar esta parte la primera vez
```

### Paso 1.c Importar paquetes y configurar CWD

```{r}
library(Robyn) 
library(reticulate)
set.seed(123)

setwd('MMM')
```

```{r}
#Paso 1.d Puedes forzar el uso de múltiples núcleos ejecutando la siguiente línea de código
Sys.setenv(R_FUTURE_FORK_ENABLE = "true")
options(future.fork.enable = TRUE)

# Puedes configurar create_files en FALSE para evitar la creación de archivos localmente
create_files <- TRUE
```

## Paso 2: Cargar Datos

```{r}
#Paso 2.a Cargar datos
data("dt_simulated_weekly")
head(dt_simulated_weekly)

#Paso 2.b Cargar datos de vacaciones desde Prophet
data("dt_prophet_holidays")
head(dt_prophet_holidays)

# Exportar resultados al directorio deseado
robyn_object<- "~/MyRobyn.RDS"
```

## Paso 3: Especificación del Modelo

### Paso 3.1 Definir variables de entrada

Dado que Robyn es una herramienta semiautomática, usar una tabla como la siguiente puede ser valioso para ayudar a articular variables independientes y de destino para su modelo:

```{r}
InputCollect <- robyn_inputs(
  dt_input = dt_simulated_weekly,
  dt_holidays = dt_prophet_holidays,
  dep_var = "revenue",
  dep_var_type = "revenue",
  date_var = "DATE",
  prophet_country = "DE",
  prophet_vars = c("trend", "season", "holiday"), 
  context_vars = c("competitor_sales_B", "events"),
  paid_media_vars = c("tv_S", "ooh_S", "print_S", "facebook_I", "search_clicks_P"),
  paid_media_spends = c("tv_S", "ooh_S", "print_S", "facebook_S", "search_S"),
  organic_vars = "newsletter", 
  # factor_vars = c("events"),
  adstock = "geometric", 
  window_start = "2016-01-01",
  window_end = "2018-12-31",
  
)
print(InputCollect)
```

#### Signo de coeficientes:

Predeterminado: significa que la variable podría tener coeficientes + o – dependiendo del resultado del modelado. Sin embargo,
Positivo/Negativo: si conoce el impacto específico de una variable de entrada en la variable objetivo, entonces
Puede elegir el signo en consecuencia.
Nota: Todos los controles de signos se proporcionan automáticamente: "+" para las variables orgánicas y de medios y "predeterminado" para todas las demás. No obstante, aún puedes personalizar las señales si es necesario.

#### Paso 3.2 Especificar nombres y rangos de hiperparámetros
Los hiperparámetros de Robyn tienen cuatro componentes:

Parámetro de validación de series temporales (train_size).
Parámetros de Adstock (theta o forma/escala).
Parámetros de saturación (alfa/gamma).
Parámetro de regularización (lambda).
Especificar nombres de hiperparámetros

```{r}
hyper_names(adstock = InputCollect$adstock, all_media = InputCollect$all_media)

## Nota: Establezca plot = TRUE para producir gráficos de ejemplo para
#adstock e hiperparámetros de saturación.

plot_adstock(plot = FALSE)
plot_saturation(plot = FALSE)

# Para comprobar los límites máximos inferior y superior
hyper_limits()
```

```{r}
# Especificar rangos de hiperparámetros para material publicitario geométrico
hyperparameters <- list(
  facebook_S_alphas = c(0.5, 3),
  facebook_S_gammas = c(0.3, 1),
  facebook_S_thetas = c(0, 0.3),
  print_S_alphas = c(0.5, 3),
  print_S_gammas = c(0.3, 1),
  print_S_thetas = c(0.1, 0.4),
  tv_S_alphas = c(0.5, 3),
  tv_S_gammas = c(0.3, 1),
  tv_S_thetas = c(0.3, 0.8),
  search_S_alphas = c(0.5, 3),
  search_S_gammas = c(0.3, 1),
  search_S_thetas = c(0, 0.3),
  ooh_S_alphas = c(0.5, 3),
  ooh_S_gammas = c(0.3, 1),
  ooh_S_thetas = c(0.1, 0.4),
  newsletter_alphas = c(0.5, 3),
  newsletter_gammas = c(0.3, 1),
  newsletter_thetas = c(0.1, 0.4),
  train_size = c(0.5, 0.8)
)

#Agregar hiperparámetros a robyn_inputs()

InputCollect <- robyn_inputs(InputCollect = InputCollect, hyperparameters = hyperparameters)
print(InputCollect)
```

```{r}
##### Guarde InputCollect en el formato de archivo JSON para importarlo más tarde
robyn_write(InputCollect, dir = "./")

InputCollect <- robyn_inputs(
  dt_input = dt_simulated_weekly,
  dt_holidays = dt_prophet_holidays,
  json_file = "./RobynModel-inputs.json")
```

## Paso 4: Calibración del modelo/Agregar entrada experimental (opcional)

Puede utilizar la función de Calibración de Robyn para aumentar la confianza al seleccionar su modelo final, especialmente cuando no tiene información sobre la efectividad y el rendimiento del medio de antemano. Robyn utiliza estudios de incremento (grupo de prueba versus grupo de control seleccionado al azar) para comprender la causalidad de su marketing en las ventas (y otros KPI) y evaluar el impacto incremental de los anuncios.

```{r}
calibration_input <- data.frame(
  liftStartDate = as.Date(c("2018-05-01", "2018-04-03", "2018-07-01", "2017-12-01")),
  liftEndDate = as.Date(c("2018-06-10", "2018-06-03", "2018-07-20", "2017-12-31")),
  liftAbs = c(400000, 300000, 700000, 200),
  channel = c("facebook_S",  "tv_S", "facebook_S+search_S", "newsletter"),
  spend = c(421000, 7100, 350000, 0),
  confidence = c(0.85, 0.8, 0.99, 0.95),
  calibration_scope = c("immediate", "immediate", "immediate", "immediate"),
  metric = c("revenue", "revenue", "revenue", "revenue")

)
InputCollect <- robyn_inputs(InputCollect = InputCollect, calibration_input = calibration_input)
```

## Paso 5: construcción del modelo

### Paso 5.1 Construir el modelo de referencia

Siempre puede modificar las pruebas y el número de iteraciones según las necesidades de su negocio para obtener la mayor precisión. Puede ejecutar ?robyn_run para verificar la definición de parámetros.

```{r}
#Construir un modelo inicial

OutputModels <- robyn_run(
  InputCollect = InputCollect,
  cores = NULL,
  iterations = 2000,
  trials = 5,
  ts_validation = TRUE,
  add_penalty_factor = FALSE
)
print(OutputModels)
```

### Paso 5.2 Agrupación de soluciones modelo

Robyn utiliza la agrupación K-Means en cada variable de medios (pagos) para encontrar los "mejores modelos" que tengan NRMSE, DECOM.RSSD y MAPE (si se utilizó calibrado).

### Paso 5.3 Descomposición de la estacionalidad del profeta

Robyn utiliza Prophet para mejorar el ajuste del modelo y la capacidad de pronosticar. Si no está seguro de qué líneas base deben incluirse en el modelado, puede consultar la siguiente descripción:

Tendencia: Movimiento a largo plazo y de evolución lenta (dirección creciente o decreciente) a lo largo del tiempo.
Estacionalidad: Capture el comportamiento estacional en un ciclo de corto plazo, por ej. anual.
Día laborable: supervise el comportamiento repetitivo semanalmente, si hay datos diarios disponibles.
Día festivo/evento: eventos importantes o días festivos que tienen un gran impacto en su variable objetivo.

### Paso 5.4 Selección del modelo

Robyn aprovecha MOO de Nevergrad para su paso de selección de modelo al devolver automáticamente un conjunto de resultados óptimos. Robyn aprovecha Nevergrad para lograr dos objetivos principales:

Ajuste del modelo: tiene como objetivo minimizar el error de predicción del modelo, es decir, NRMSE.
Business Fit: tiene como objetivo minimizar la distancia de descomposición, es decir, la distancia de descomposición raíz cuadrada (DECOMP.RSSD). Esta métrica de distancia es para la relación entre el porcentaje de gasto y el porcentaje de descomposición del coeficiente de un canal. Si la distancia es demasiado grande entonces su resultado puede ser demasiado irreal -Por ej. canal publicitario con el menor gasto obteniendo el mayor efecto. Entonces esto parece poco realista.
Puede ver en el siguiente cuadro cómo Nevergrad rechaza el máximo de "modelos malos" (error de predicción mayor y/o efecto mediático poco realista). Cada punto azul en el gráfico representa una solución modelo explorada.

### Paso 5.5 Exportar resultados del modelo
## Calcule frentes de Pareto, agrupe y exporte resultados y gráficos.

```{r}
OutputCollect <- robyn_outputs(
  InputCollect, OutputModels,
  csv_out = "pareto",
  pareto_fronts = "auto",
  clusters = TRUE,
  export = create_files,
  plot_pareto = create_files,
  plot_folder = robyn_object

)
print(OutputCollect)
```

## Problema 1

La base de datos `CARS2004` del paquete `PASWR2` recoge el número de coches por 1000 habitantes (`cars`), el número total de accidentes con víctimas mortales (`deaths`) y la población/1000 (`population`) para los 25 miembros de la Unión Europea en el año 2004.

1. Proporciona con `R` resumen de los datos. 
2. Utiliza la función `eda` del paquete `PASWR2` para realizar un análisis exploratorio de la variable `deaths`


### Apartado 1

```{r}
library(PASWR2)
summary(CARS2004) 
```

Como puedes observar, al compilar tu documento aparecen las sentencias de `R` y el output que te da el programa.


### Apartado 2

Ahora vamos a utilizar la función `eda` del paquete `PASWR2` para realizar un análisis exploratorio de la variable `deaths`

```{r}
eda(CARS2004$deaths)
```

En este caso, en tu documento final te aparece el código de `R`, el output numérico de la función `eda` y el output gráfico de la función `eda`.

