---
title: "Guía Definitiva para el Marketing Mix Modelling"
output: github_document
---

```{r setup, include=FALSE}
knitr::opts_chunk$set(echo = TRUE)
```

## Abstract

Ya sea que se trate de una empresa establecida o bastante nueva en el mercado, casi todas las empresas utilizan diferentes canales de marketing como televisión, radio, correo electrónico, redes sociales, etc., para llegar a sus clientes potenciales y aumentar el conocimiento de su producto y, a su vez, maximizar las ventas o ingresos.
Pero con tantos canales de marketing a su disposición, las empresas deben decidir qué canales de marketing son eficaces en comparación con otros y, lo que es más importante, cuánto presupuesto se debe asignar a cada canal. Con el surgimiento del marketing online y varias plataformas y herramientas de big data, el marketing es una de las áreas de oportunidades más destacadas para las aplicaciones de ciencia de datos y aprendizaje automático.

<strong>Objetivos de aprendizaje</strong></p>

<ol>
  <li>¿Qué es el Marketing Mix Modelling y por qué MMM con Robyn es mejor que un MMM tradicional?</li>
  <li>Componentes de las series temporales: tendencia, estacionalidad, ciclicidad, ruido, etc.</li>
  <li>Adstocks publicitarios: efecto de arrastre y efecto de rendimientos decrecientes, y transformación de Adstock: geométrico, Weibull CDF y Weibull PDF.</li>
  <li>¿Qué son la optimización sin gradientes y la optimización de hiperparámetros multiobjetivo con Nevergrad?</li>
  <li>Implementación del Marketing Mix Modelling utilizando Robyn.</li>
</ol>

Entonces, sin más preámbulos, demos el primer paso para comprender cómo implementar el Marketing Mix Modelling utilizando la biblioteca Robyn desarrollada por el equipo de Facebook (ahora Meta) y, lo más importante, cómo interpretar los resultados de salida.

## <strong>Índice del Contenido</strong></p>

<ol>
  <li> Introducción </li>
  <li> Marketing Mix Modelling (MMM) </li>
  <li> ¿Qué es Robyn? </li>
  <li> Los Componentes de las Series de Tiempo </li>
  <li> Tendencia </li>
  <li> Estacionalidad </li>
  <li> Ciclicidad </li>
  <li> Ruido </li>
  <li> RoAS (retorno de la inversión publicitaria) </li>
  <li> Publicidad </li>
  <li> Regresión Ridge </li>
  <li> Nevergrad </li>
  <li> Paso 1: Instalar los paquetes adecuados </li>
  <li> Paso 2: Cargar datos </li>
  <li> Paso 3: Especificación del modelo </li>
  <li> Paso 4: Calibración del modelo/Agregar entrada experimental (opcional) </li>
  <li> Paso 5: construcción del modelo </li>
  <li> Paso 6: seleccione y guarde un modelo </li>
  <li> Paso 7: Obtener la asignación del presupuesto según el modelo seleccionado </li>
  <li> Paso 8: Actualizar el modelo según el modelo seleccionado y los resultados guardados </li>
  <li> Conclusión </li>
  <li> Preguntas y Respuestas Frecuentes </li>
</ol>

## Estacionalidad

Si observa un ciclo periódico en la serie con frecuencias fijas, entonces puede decir que hay una estacionalidad en los datos. Estas frecuencias pueden ser diarias, semanales, mensuales, etc. En palabras simples, la estacionalidad siempre es de un período fijo y conocido, lo que significa que notará una cantidad de tiempo definida entre los picos y los valles de los datos; ergo, a veces, las series de tiempo estacionales también se denominan series de tiempo periódicas.
Por ejemplo, las ventas minoristas aumentan en algunos festivales o eventos en particular, o la temperatura del clima muestra su comportamiento estacional de días cálidos en verano y días fríos en invierno, etc.


```{r}
library(forecast) # Librería clásica de Pronósticos
ggseasonplot(AirPassengers)
```

```{r}
library(fpp2) # Librería con la información para ilustrar ***
autoplot(lynx) + xlab("Anio") + ylab("Número de linces atrapados")
```

## Paso 1: Instalar los paquetes adecuados
### Paso 1.a.Primera instalación de los paquetes necesarios, descomentar la primera vez

```{r}
#install.packages("Robyn")
#install.packages("reticulate")
library(reticulate)
library(Robyn)
```

### Paso 1.b Configurar el entorno virtual e instalar la biblioteca Nevergrad

```{r}
virtualenv_create("r-reticulate")
py_install("nevergrad", pip = TRUE)
#use_virtualenv("r-reticulate", required = TRUE) #Descomentar esta parte la primera vez
```

### Paso 1.c Importar paquetes y configurar CWD

```{r}
library(Robyn) 
library(reticulate)
set.seed(123)

setwd('MMM')
```

```{r}
#Paso 1.d Puedes forzar el uso de múltiples núcleos ejecutando la siguiente línea de código
Sys.setenv(R_FUTURE_FORK_ENABLE = "true")
options(future.fork.enable = TRUE)

# Puedes configurar create_files en FALSE para evitar la creación de archivos localmente
create_files <- TRUE
```

## Paso 2: Cargar Datos

```{r}
#Paso 2.a Cargar datos
data("dt_simulated_weekly")
head(dt_simulated_weekly)

#Paso 2.b Cargar datos de vacaciones desde Prophet
data("dt_prophet_holidays")
head(dt_prophet_holidays)

# Exportar resultados al directorio deseado
robyn_object<- "~/MyRobyn.RDS"
```

## Paso 3: Especificación del Modelo

### Paso 3.1 Definir variables de entrada

Dado que Robyn es una herramienta semiautomática, usar una tabla como la siguiente puede ser valioso para ayudar a articular variables independientes y de destino para su modelo:

```{r}
InputCollect <- robyn_inputs(
  dt_input = dt_simulated_weekly,
  dt_holidays = dt_prophet_holidays,
  dep_var = "revenue",
  dep_var_type = "revenue",
  date_var = "DATE",
  prophet_country = "DE",
  prophet_vars = c("trend", "season", "holiday"), 
  context_vars = c("competitor_sales_B", "events"),
  paid_media_vars = c("tv_S", "ooh_S", "print_S", "facebook_I", "search_clicks_P"),
  paid_media_spends = c("tv_S", "ooh_S", "print_S", "facebook_S", "search_S"),
  organic_vars = "newsletter", 
  # factor_vars = c("events"),
  adstock = "geometric", 
  window_start = "2016-01-01",
  window_end = "2018-12-31",
  
)
print(InputCollect)
```

#### Signo de coeficientes:

Predeterminado: significa que la variable podría tener coeficientes + o – dependiendo del resultado del modelado. Sin embargo,
Positivo/Negativo: si conoce el impacto específico de una variable de entrada en la variable objetivo, entonces
Puede elegir el signo en consecuencia.
Nota: Todos los controles de signos se proporcionan automáticamente: "+" para las variables orgánicas y de medios y "predeterminado" para todas las demás. No obstante, aún puedes personalizar las señales si es necesario.

#### Paso 3.2 Especificar nombres y rangos de hiperparámetros
Los hiperparámetros de Robyn tienen cuatro componentes:

Parámetro de validación de series temporales (train_size).
Parámetros de Adstock (theta o forma/escala).
Parámetros de saturación (alfa/gamma).
Parámetro de regularización (lambda).
Especificar nombres de hiperparámetros

```{r}
hyper_names(adstock = InputCollect$adstock, all_media = InputCollect$all_media)

## Nota: Establezca plot = TRUE para producir gráficos de ejemplo para
#adstock e hiperparámetros de saturación.

plot_adstock(plot = FALSE)
plot_saturation(plot = FALSE)

# Para comprobar los límites máximos inferior y superior
hyper_limits()
```

```{r}
# Especificar rangos de hiperparámetros para material publicitario geométrico
hyperparameters <- list(
  facebook_S_alphas = c(0.5, 3),
  facebook_S_gammas = c(0.3, 1),
  facebook_S_thetas = c(0, 0.3),
  print_S_alphas = c(0.5, 3),
  print_S_gammas = c(0.3, 1),
  print_S_thetas = c(0.1, 0.4),
  tv_S_alphas = c(0.5, 3),
  tv_S_gammas = c(0.3, 1),
  tv_S_thetas = c(0.3, 0.8),
  search_S_alphas = c(0.5, 3),
  search_S_gammas = c(0.3, 1),
  search_S_thetas = c(0, 0.3),
  ooh_S_alphas = c(0.5, 3),
  ooh_S_gammas = c(0.3, 1),
  ooh_S_thetas = c(0.1, 0.4),
  newsletter_alphas = c(0.5, 3),
  newsletter_gammas = c(0.3, 1),
  newsletter_thetas = c(0.1, 0.4),
  train_size = c(0.5, 0.8)
)

#Agregar hiperparámetros a robyn_inputs()

InputCollect <- robyn_inputs(InputCollect = InputCollect, hyperparameters = hyperparameters)
print(InputCollect)
```

```{r}
##### Guarde InputCollect en el formato de archivo JSON para importarlo más tarde
robyn_write(InputCollect, dir = "./")

InputCollect <- robyn_inputs(
  dt_input = dt_simulated_weekly,
  dt_holidays = dt_prophet_holidays,
  json_file = "./RobynModel-inputs.json")
```

## Paso 4: Calibración del modelo/Agregar entrada experimental (opcional)

Puede utilizar la función de Calibración de Robyn para aumentar la confianza al seleccionar su modelo final, especialmente cuando no tiene información sobre la efectividad y el rendimiento del medio de antemano. Robyn utiliza estudios de incremento (grupo de prueba versus grupo de control seleccionado al azar) para comprender la causalidad de su marketing en las ventas (y otros KPI) y evaluar el impacto incremental de los anuncios.

```{r}
calibration_input <- data.frame(
  liftStartDate = as.Date(c("2018-05-01", "2018-04-03", "2018-07-01", "2017-12-01")),
  liftEndDate = as.Date(c("2018-06-10", "2018-06-03", "2018-07-20", "2017-12-31")),
  liftAbs = c(400000, 300000, 700000, 200),
  channel = c("facebook_S",  "tv_S", "facebook_S+search_S", "newsletter"),
  spend = c(421000, 7100, 350000, 0),
  confidence = c(0.85, 0.8, 0.99, 0.95),
  calibration_scope = c("immediate", "immediate", "immediate", "immediate"),
  metric = c("revenue", "revenue", "revenue", "revenue")

)
InputCollect <- robyn_inputs(InputCollect = InputCollect, calibration_input = calibration_input)
```

## Paso 5: construcción del modelo

### Paso 5.1 Construir el modelo de referencia

Siempre puede modificar las pruebas y el número de iteraciones según las necesidades de su negocio para obtener la mayor precisión. Puede ejecutar ?robyn_run para verificar la definición de parámetros.

```{r}
#Construir un modelo inicial

OutputModels <- robyn_run(
  InputCollect = InputCollect,
  cores = NULL,
  iterations = 2000,
  trials = 5,
  ts_validation = TRUE,
  add_penalty_factor = FALSE
)
print(OutputModels)
```

### Paso 5.2 Agrupación de soluciones modelo

Robyn utiliza la agrupación K-Means en cada variable de medios (pagos) para encontrar los "mejores modelos" que tengan NRMSE, DECOM.RSSD y MAPE (si se utilizó calibrado).

### Paso 5.3 Descomposición de la estacionalidad del profeta

Robyn utiliza Prophet para mejorar el ajuste del modelo y la capacidad de pronosticar. Si no está seguro de qué líneas base deben incluirse en el modelado, puede consultar la siguiente descripción:

Tendencia: Movimiento a largo plazo y de evolución lenta (dirección creciente o decreciente) a lo largo del tiempo.
Estacionalidad: Capture el comportamiento estacional en un ciclo de corto plazo, por ej. anual.
Día laborable: supervise el comportamiento repetitivo semanalmente, si hay datos diarios disponibles.
Día festivo/evento: eventos importantes o días festivos que tienen un gran impacto en su variable objetivo.

### Paso 5.4 Selección del modelo

Robyn aprovecha MOO de Nevergrad para su paso de selección de modelo al devolver automáticamente un conjunto de resultados óptimos. Robyn aprovecha Nevergrad para lograr dos objetivos principales:

Ajuste del modelo: tiene como objetivo minimizar el error de predicción del modelo, es decir, NRMSE.
Business Fit: tiene como objetivo minimizar la distancia de descomposición, es decir, la distancia de descomposición raíz cuadrada (DECOMP.RSSD). Esta métrica de distancia es para la relación entre el porcentaje de gasto y el porcentaje de descomposición del coeficiente de un canal. Si la distancia es demasiado grande entonces su resultado puede ser demasiado irreal -Por ej. canal publicitario con el menor gasto obteniendo el mayor efecto. Entonces esto parece poco realista.
Puede ver en el siguiente cuadro cómo Nevergrad rechaza el máximo de "modelos malos" (error de predicción mayor y/o efecto mediático poco realista). Cada punto azul en el gráfico representa una solución modelo explorada.

### Paso 5.5 Exportar resultados del modelo
## Calcule frentes de Pareto, agrupe y exporte resultados y gráficos.

```{r}
OutputCollect <- robyn_outputs(
  InputCollect, OutputModels,
  csv_out = "pareto",
  pareto_fronts = "auto",
  clusters = TRUE,
  export = create_files,
  plot_pareto = create_files,
  plot_folder = robyn_object

)
print(OutputCollect)
```

## Paso 6: seleccione y guarde un modelo

Puede comparar todos los modelos exportados de una sola página en el último paso y seleccionar uno que refleje principalmente la realidad de su negocio.

```{r}
## Compare todos los modelos de páginas únicas y seleccione uno que refleje en gran medida la realidad de su negocio.
print(OutputCollect)
select_model <- "4_153_2"

ExportedModel <- robyn_write(InputCollect, OutputCollect, select_model, export = create_files)
print(ExportedModel)
```
## Paso 7: Obtener la asignación del presupuesto según el modelo seleccionado

Los resultados de los cuadros de asignación presupuestaria necesitan una mayor validación. Por lo tanto, siempre debe consultar las recomendaciones presupuestarias y discutirlas con su cliente.

Puede aplicar la función robyn_allocator() a cada modelo seleccionado para obtener la combinación de presupuesto óptima que maximice la respuesta.

A continuación se detallan los 2 escenarios para los que puede optimizar:

Respuesta histórica máxima: simula la asignación presupuestaria óptima que maximizará la efectividad o la respuesta (por ejemplo, ventas, ingresos, etc.), suponiendo el mismo gasto histórico;
Respuesta máxima para gasto esperado: Esto simula la asignación de presupuesto óptima para maximizar la respuesta o efectividad, donde puedes definir cuánto quieres gastar.
Para el escenario de "respuesta histórica máxima", consideremos el siguiente caso de uso:

Caso 1: cuando tanto el presupuesto_total como el rango_de_fechas son NULL.
Nota: Es el valor predeterminado para el gasto del último mes.

```{r}
print(OutputCollect)
# Obtener asignación de presupuesto basada en el modelo seleccionado arriba

# Verifique el resumen de medios para el modelo seleccionado
print(ExportedModel)

# NOTE: The order of constraints should follow:
InputCollect$paid_media_spends

AllocatorCollect1 <- robyn_allocator(
  InputCollect = InputCollect,
  OutputCollect = OutputCollect,
  select_model = select_model,
  date_range = NULL,
  scenario = "max_historical_response",
  channel_constr_low = 0.7,
  channel_constr_up = c(1.2, 1.5, 1.5, 1.5, 1.5),
  channel_constr_multiplier = 3,
  export = create_files
)
# Print the budget allocator output summary
print(AllocatorCollect1)

# Plot the budget allocator one-pager
plot(AllocatorCollect1)
```

## Paso 8: Actualizar el modelo según el modelo seleccionado y los resultados guardados
Las dos situaciones siguientes encajan bien:

La mayoría de los datos son nuevos. Por ejemplo, si el modelo anterior tiene 200 semanas de datos y 100 semanas, se agregan datos nuevos.
Agregue nuevas variables o funciones de entrada.

```{r}
# Provide your InputCollect JSON file and ExportedModel specifications

json_file <- "/MMM/RobynModel-inputs.json"

RobynRefresh <- robyn_refresh(
  json_file = json_file,
  dt_input = dt_simulated_weekly,
  dt_holidays = dt_prophet_holidays,
  refresh_iters = 1500, 
  refresh_trials = 2
  refresh_steps = 14,
)
# Now refreshing a refreshed model following the same approach
json_file_rf1 <- "/MMM/RobynModel-inputs.json"

RobynRefresh <- robyn_refresh(
  json_file = json_file_rf1,
  dt_input = dt_simulated_weekly,
  dt_holidays = dt_prophet_holidays,
  refresh_steps = 8,
  refresh_iters = 1000,
  refresh_trials = 2
)

# Continue with new select_model,InputCollect,,and OutputCollect values
InputCollectX <- RobynRefresh$listRefresh1$InputCollect
OutputCollectX <- RobynRefresh$listRefresh1$OutputCollect
select_modelX <- RobynRefresh$listRefresh1$OutputCollect$selectID
```

```{r}
report_hyperparameters.csv,
report_aggregated.csv,
report_media_transform_matrix.csv,
report_alldecomp_matrix.csv
```

## Conclusión

Robyn, con sus características destacadas como calibración y actualización de modelos, rendimientos marginales y funciones de asignación de presupuesto para producir resultados de modelado de mezcla de marketing (MMM) e información empresarial más rápidos y precisos, hace un gran trabajo. Reduce el sesgo humano en el proceso de modelado al automatizar la mayoría de las tareas importantes.

Las 3 conclusiones importantes de este artículo son las siguientes:

Con la llegada de Nevergrad, Robyn encuentra los hiperparámetros óptimos sin mucha intervención humana.
Con la llegada de Nevergrad, Robyn encuentra los hiperparámetros óptimos sin mucha intervención humana.
Robyn nos ayuda a capturar nuevos patrones en los datos con modelos MMM actualizados periódicamente.

`eda`, `deaths`