---
title: "Guía Definitiva para el Marketing Mix Modelling"
output: github_document
---

```{r setup, include=FALSE}
knitr::opts_chunk$set(echo = TRUE)
```

## Introducción

Ya sea que se trate de una empresa establecida o bastante nueva en el mercado, casi todas las empresas utilizan diferentes canales de marketing como televisión, radio, correo electrónico, redes sociales, etc., para llegar a sus clientes potenciales y aumentar el conocimiento de su producto y, a su vez, maximizar las ventas o ingresos.

Pero con tantos canales de marketing a su disposición, las empresas deben decidir qué canales de marketing son eficaces en comparación con otros y, lo que es más importante, cuánto presupuesto se debe asignar a cada canal. Con el surgimiento del marketing online y varias plataformas y herramientas de big data, el marketing es una de las áreas de oportunidades más destacadas para las aplicaciones de ciencia de datos y aprendizaje automático.

<strong>Objetivos de aprendizaje</strong></p>

<ol>
  <li>¿Qué es el Marketing Mix Modelling y por qué MMM con Robyn es mejor que un MMM tradicional?</li>
  <li>Componentes de las series temporales: tendencia, estacionalidad, ciclicidad, ruido, etc.</li>
  <li>Adstocks publicitarios: efecto de arrastre y efecto de rendimientos decrecientes, y transformación de Adstock: geométrico, Weibull CDF y Weibull PDF.</li>
  <li>¿Qué son la optimización sin gradientes y la optimización de hiperparámetros multiobjetivo con Nevergrad?</li>
  <li>Implementación del Marketing Mix Modelling utilizando Robyn.</li>
</ol>


Entonces, sin más preámbulos, demos el primer paso para comprender cómo implementar el Marketing Mix Modelling utilizando la biblioteca Robyn desarrollada por el equipo de Facebook (ahora Meta) y, lo más importante, cómo interpretar los resultados de salida.

## Estacionalidad
Si observa un ciclo periódico en la serie con frecuencias fijas, entonces puede decir que hay una estacionalidad en los datos. Estas frecuencias pueden ser diarias, semanales, mensuales, etc. En palabras simples, la estacionalidad siempre es de un período fijo y conocido, lo que significa que notará una cantidad de tiempo definida entre los picos y los valles de los datos; ergo, a veces, las series de tiempo estacionales también se denominan series de tiempo periódicas.
no
Por ejemplo, las ventas minoristas aumentan en algunos festivales o eventos en particular, o la temperatura del clima muestra su comportamiento estacional de días cálidos en verano y días fríos en invierno, etc.

```{r}
library(forecast)
ggseasonplot(AirPassengers)
```

```{r}
library(fpp2) 
autoplot(lynx) +xlab("Year") +ylab("Number of lynx trapped")
```

## Problema 1

La base de datos `CARS2004` del paquete `PASWR2` recoge el número de coches por 1000 habitantes (`cars`), el número total de accidentes con víctimas mortales (`deaths`) y la población/1000 (`population`) para los 25 miembros de la Unión Europea en el año 2004.

1. Proporciona con `R` resumen de los datos. 
2. Utiliza la función `eda` del paquete `PASWR2` para realizar un análisis exploratorio de la variable `deaths`


### Apartado 1

```{r}
library(PASWR2)
summary(CARS2004) 
```

Como puedes observar, al compilar tu documento aparecen las sentencias de `R` y el output que te da el programa.


### Apartado 2

Ahora vamos a utilizar la función `eda` del paquete `PASWR2` para realizar un análisis exploratorio de la variable `deaths`

```{r}
eda(CARS2004$deaths)
```

En este caso, en tu documento final te aparece el código de `R`, el output numérico de la función `eda` y el output gráfico de la función `eda`.

