---
title: "Guía Definitiva para el Marketing Mix Modelling"
output: github_document
---

```{r setup, include=FALSE}
knitr::opts_chunk$set(echo = TRUE)
```

## Introducción

Ya sea que se trate de una empresa establecida o bastante nueva en el mercado, casi todas las empresas utilizan diferentes canales de marketing como televisión, radio, correo electrónico, redes sociales, etc., para llegar a sus clientes potenciales y aumentar el conocimiento de su producto y, a su vez, maximizar las ventas o ingresos.

Pero con tantos canales de marketing a su disposición, las empresas deben decidir qué canales de marketing son eficaces en comparación con otros y, lo que es más importante, cuánto presupuesto se debe asignar a cada canal. Con el surgimiento del marketing online y varias plataformas y herramientas de big data, el marketing es una de las áreas de oportunidades más destacadas para las aplicaciones de ciencia de datos y aprendizaje automático.

Objetivos de aprendizaje

<ol>
  <li>¿Qué es el modelado de mezcla de mercado y por qué MMM con Robyn es mejor que un MMM tradicional?</li>
  <li>Carmen</li>
  <li>Ignacio</li>
  <li>Elena</li>
</ol>


Componentes de las series temporales: tendencia, estacionalidad, ciclicidad, ruido, etc.
Adstocks publicitarios: efecto de arrastre y efecto de rendimientos decrecientes, y transformación de Adstock: geométrico, Weibull CDF y Weibull PDF.
¿Qué son la optimización sin gradientes y la optimización de hiperparámetros multiobjetivo con Nevergrad?
Implementación del modelo Market Mix utilizando Robyn.
Entonces, sin más preámbulos, demos el primer paso para comprender cómo implementar el modelo Market mix utilizando la biblioteca Robyn desarrollada por el equipo de Facebook (ahora Meta) y, lo más importante, cómo interpretar los resultados de salida.

## Including Code

You can include R code in the document as follows:

```{r cars}
summary(cars)
```

## Including Plots

You can also embed plots, for example:

```{r pressure, echo=FALSE}
plot(pressure)
```

Note that the `echo = FALSE` parameter was added to the code chunk to prevent printing of the R code that generated the plot.
